---
title: "Análise Exploratória"
subtitle: "Café Com Dados - Turnover com {tidymodels}"
---

```{r, include = FALSE}
knitr::opts_chunk$set(
  collapse = TRUE,
  comment = "#>",
  message = FALSE,
  warning = FALSE,
  echo = FALSE
)
```

# Importação e Pacotes

```{r setup}
library(tidytext)
library(patchwork)
library(rlang)
library(janitor)
library(reactable)
library(sparkline)
library(highcharter)
library(skimr)
library(naniar)
library(ggalluvial)
library(correlation)
library(tidyverse)

library(cafecomdados) # dados e nossas funcoes

theme_set(theme_light(18)) 
```

# Análise Exploratória (EDA)

Coisas para verificar:

- **Coisas univariadas**
  - Tipo correto das variáveis
  - Colunas constantes
  - Colunas quase constantes/categorias raras (principalmente da variável resposta, é desbalanceada?)
  - Alta cardinalidade (muitas categorias)
  - Valores discrepantes (outliers)
  - Valores faltantes (missings)
  - Assimetria
  - Escala
- **Coisas multivariadas**
  - Associação/correlação entre variáveis explicativas
  - Combinações lineares entre explicativas
  - Relação entre explicativas e resposta

## Olhada na base

```{r}
glimpse(turnover)
```
```{r}
skim(turnover)
```

## Sumário - Variáveis Categóricas

```{r}
sumario_character <- turnover %>%
  select(where(is.character)) %>%
  as.list() %>%
  enframe(name = "variavel", value = "valores") %>%
  mutate(
    n_missing = map_dbl(valores, ~sum(is.na(.x))),
    complete_rate = 1 - n_missing/map_dbl(valores, ~length(.x)),
    min = map_dbl(valores, ~min(str_length(.x))),
    max = map_dbl(valores, ~max(str_length(.x))),
    # empty = map_dbl(valores, ~sum(str_detect("^$", .x))),
    n_unique = map_dbl(valores, ~n_distinct(.x)),
    whitespace = map_dbl(valores, ~sum(str_detect("^[:blank:]+$", .x)))
  ) %>%
  arrange(variavel != "desligado") 

sumario_character %>%
  reactable(
    wrap = FALSE, 
    resizable = TRUE,
    fullWidth = TRUE,
    defaultColDef = colDef(width = 60),
    columns = list(
      valores = colDef(show = FALSE),
      variavel = colDef("Variável", minWidth = 230, width = 230)
    ),
    details = function(index) {
      variavel_chr <- sumario_character[index, "variavel", drop = TRUE]
      turnover %>%
        tabyl(!!sym(variavel_chr)) %>% arrange(desc(n)) %>%
        reactable(columns = list(percent = colDef("%", format = colFormat(percent = TRUE, digits = 1))), width = 500)
    }
  )
```


## Sumário - Variáveis Numéricas

```{r}
sumario_numeric <- turnover %>%
  select(where(is.numeric)) %>%
  as.list() %>%
  enframe(name = "variavel", value = "valores") %>%
  mutate(
    n_missing = map_dbl(valores, ~sum(is.na(.x))),
    complete_rate = 1 - n_missing/map_dbl(valores, ~length(.x)),
    mean = map_dbl(valores, ~mean(.x)),
    sd = map_dbl(valores, ~sd(.x)),
    min = map_dbl(valores, ~min(.x)),
    median = map_dbl(valores, ~median(.x)),
    max = map_dbl(valores, ~max(.x))
  ) %>%
  mutate(across(where(is.numeric), round, digits = 1))

sumario_numeric %>%
  reactable(
    wrap = FALSE, 
    resizable = TRUE,
    fullWidth = TRUE,
    defaultColDef = colDef(width = 60),
    columns = list(
      valores = colDef(cell = function(values) {sparkline(table(cut(values, min(n_distinct(values), 15))), type = "bar")}),
      variavel = colDef("Variável", minWidth = 230, width = 230)
    ),
    details = function(index) {
      hchart(sumario_numeric[index, "valores"][[1]][[1]])
    }
  )
```

## Relação entre as explicativas

### Correlações entre as numéricas

```{r}
turnover %>% select(where(is.numeric)) %>% cor() %>% hchart_corr()
# library(corrr)
# turnover %>% select(where(is.numeric)) %>% correlate() %>% shave()

# library(corrplot)
# turnover %>% select(where(is.numeric)) %>% cor() %>% corrplot( method="color", order = "hclust", type="upper", addCoef.col = "purple")
```

### Sankey das explicativas categóricas

```{r, fig.width=8, fig.height=5}
turnover %>%
  select(where(is.character), -desligado) %>%
  data_to_sankey() %>%
  hchart("sankey")
```

## Relação com a variável resposta

```{r}
turnover_numeric_long <- turnover %>%
  select(where(is.numeric), desligado) %>%
  pivot_longer(-desligado, names_to = "variavel", values_to = "valor")
```

### Variáveis numéricas

```{r, fig.height=10, fig.width=10}
# plot base
plot_base <- turnover_numeric_long %>%
  ggplot(aes(x = valor)) +
  facet_wrap(~variavel, scale = "free", ncol = 1) +
  theme(axis.text = element_blank(),
        axis.title = element_blank())

#### Histogramas
p1 <- plot_base + geom_histogram(aes(fill = desligado), position = "identity")

#### Densidades
p2  <- plot_base + geom_density(aes(fill = desligado), alpha = 0.4, show.legend = FALSE)

#### Boxplots
p3 <- plot_base + geom_boxplot(aes(fill = desligado), show.legend = FALSE)

#### KS
p4 <- plot_base + stat_ecdf(aes(colour = desligado), show.legend = FALSE)

(p4 + p3 + p2 + p1) + plot_layout(nrow = 1)
```

### Variáveis categóricas

```{r}
turnover_character_long <- turnover %>%
  select(where(is.character), desligado) %>%
  pivot_longer(-desligado, names_to = "variavel", values_to = "valor")
```

```{r, fig.height=10, fig.width=10}
# bar plot base
bar_plot <- turnover_character_long %>%
  count(variavel, valor, desligado) %>%
  group_by(variavel, valor) %>%
  mutate(
    p_desligados = sum(n[desligado == "sim"], na.rm = TRUE)/sum(n, na.rm = TRUE)
  ) %>%
  group_by(variavel) %>%
  mutate(
    valor = reorder_within(valor, p_desligados, variavel)
  ) %>%
  ggplot(aes(y = valor, x = n, fill = desligado)) +
  facet_wrap(~variavel, scales = "free", ncol = 1) +
  scale_y_reordered() +
  theme(axis.text.x = element_blank(),
        axis.title = element_blank())

#### Position stack
p1 <- bar_plot + geom_col(show.legend = FALSE, position = "stack")

#### Position fill
p2 <- bar_plot + geom_col(show.legend = TRUE, position = "fill")

p1 + p2
```

